# 现金流量表中：收到的税费返还

提问人：yjhly2011 时间：2011-12-06 21:40:40
现金流量表中：收到的税费返还，都指哪些？假如 2010 年公司成立且当年亏损 10 万， 2011 年公司盈利 30 万，那么按照预缴原则， 2011 年亚实际会缴纳 30 25%=7.5 万的企业所得税，在汇算清缴中，由于补亏上年的 10 万，税局应退回 10 25%=2.5万，那么这个2.5万可否列示在“收到的税费返还”中，如果不是，应列示在哪里？

回答人：chenyiwei
个人倾向于作为“支付的各项税费”的减项，以反映当期应缴纳税费而流出的现金净额。因为汇算清缴时的多退少补不是一般意义上的税收优惠，而“收到的税费返还”项目一般理解是与企业享受的税收优惠和减免有关（当然，收到的出口退税款是一个特例，也在“收到的税费返还”中反映）。

提问人：ying0518 时间：2011-12-07 09:35:21
回复 chenyiwei 的帖子
若是本期缴纳的其他各项税费较少，因此导致本期现金流量表中支付的税费变成负数呢该如何处理？实务中我碰到过这样的情况

回答人：chenyiwei
可作为收到的其他与经营活动有关的现金处理。不过下面tony868lamy的观点也有道理，可以重新考虑一下。

提问人：chinatukai 时间：2012-12-06 13:14:16
如果跨期呢？感觉作为减项（甚至出现负数）， 还是附注披露吧

回答人：chenyiwei
如果导致出现负数，则列报为收到的其他与经营活动有关的现金。

提问人：zico9999 时间：2013-04-28 14:54:57
陈版，这些税费必须是税务机关或者财政局直接退返才能计入“收到的税费返还”项目吧？如果只是街道、开发区之类的按地税缴纳比例的返还款，应该计入“其他经营活动”？

回答人：chenyiwei
是的。应该是走国库退库程序，取得“税收收入退还书”的退税才计入“收到的税费返还”项目，否则就只是以实缴税费金额为依据计算的财政补贴，计入“收到的其他与经营活动有关的现金”。

提问人：logook 时间：2014-04-15 08:48:33
请问预交所得税多了，汇算清缴退税，属于会计差错吗？是否按照差错大小，冲减本期所得税费用，或者调整以前年度损益，如果审计报告已经报出该如何调整？ 另外街道、开发区之类的按地税缴纳比例的返还款属于“政府补助”？税务局返回的个税手续费做营业外收入，也算政府补助吗？谢谢！

回答人：chenyiwei
1 、汇算清缴退税一般不作为差错，但如果在财务报表批准报出前完成汇算清缴的，可以调整报告年度财务报表。 2 、这属于财政返还，属于政府补助。 3 、个税手续费作为营业外收入，但其性质实际上是提供劳务的收入。